臺灣臺南地方法院刑事判決　
111年度易字第167號
公  訴  人  臺灣臺南地方檢察署檢察官
被      告  高文村



上列被告因竊盜等案件，經檢察官提起公訴（110年度偵字第268
18號），本院判決如下：
    主  文
高文村犯如附表所示之罪，各處如附表所示之刑及沒收。不得易
科罰金部分應執行有期徒刑壹年貳月。沒收部分併執行之。
    事  實
一、高文村意圖為自己不法所有，基於竊盜之犯意，為下列行為
    ：
(一)於110年12月1日凌晨3時8分許，騎乘車牌號碼000-0000號普
    通重型機車，至臺南市○○區○○街00巷0號停放後，步行至陳
    晃及吳金珠2人位於臺南市○○區○○街00號住處外，見該處1樓
    廚房窗戶未關，即持路旁之水桶墊腳，自該處窗戶攀爬翻越
    侵入陳晃及吳金珠住處，徒手竊取吳金珠所有放置於1樓客
    廳桌上之中華郵政股份有限公司及臺南市下營區農會提款卡
    各1張，得手後騎乘前開機車離去。
(二)於110年12月5日凌晨1時20分許，騎乘前開機車至臺南市○○
    區○○○0○0號大屯國小前停放後，步行至劉嘉峰位於臺南市○○
    區○○○0○0號住處外，自該處未上鎖之窗戶攀爬翻越侵入劉嘉
    峰住處，四處搜尋物色可供竊取之財物時，適為劉嘉峰發現
    而大聲呼喊，高文村聞聲旋即逃離現場而未得手。
(三)於110年12月5日凌晨2時40分許，騎乘前開機車至曾萬進位
    於臺南市○○區○○街00巷00弄0號住處外，見該處1樓客廳窗戶
    未關，遂以放置於窗戶旁之椅子墊腳，自該處窗戶攀爬翻越
    侵入曾萬進住處，徒手竊取曾萬進所有放置於1樓客廳櫥櫃
    內之現金新臺幣(下同)13,000元，得手後騎乘前開機車離去
    。　　
二、高文村竊得吳金珠之郵局及農會提款卡後，另意圖為自己不
    法之所有，基於非法由收費設備取財之犯意，於110年12月1
    日上午5時16分許，持上開竊得之提款卡，至位於臺南市○○
    區○○路000號之臺灣中小企業銀行台電嘉南營運處，以上開
    提款卡插入該處之自動櫃員機，並輸入吳金珠寫在卡片上之
    密碼，假冒係帳戶所有人或受其委託提款，以此不正方法由
    自動櫃員機接續提領吳金珠郵局及下營區農會之存款500元
    及800元，得手後即將該提款卡任意丟棄。
三、案經陳晃、曾萬進訴由臺南市政府警察局麻豆分局報請臺灣
    臺南地方檢察署檢察官偵查起訴。
    理  由
壹、證據能力部分：
　　按被告以外之人於審判外之陳述，雖不符刑事訴訟法第159
    條之1至第159條之4之規定，然經當事人於審判程序同意作
    為證據，法院審酌該言詞陳述或書面陳述作成時之情況，認
    為適當者，亦得為證據。又當事人、代理人或辯護人於法院
    調查證據時，知有第159條第1項不得為證據之情形，而未於
    言詞辯論終結前聲明異議者，視為有前項之同意，刑事訴訟
    法第159條之5亦有明文。經查，本判決所引用下列各項以被
    告以外之人於審判外之陳述為證據方法之證據能力，檢察官
    、被告高文村均未爭執證據能力，且迄至本院言詞辯論終結
    前均未聲明異議。本院審酌該等資料之製作、取得，尚無違
    法不當之情形，且均為證明犯罪事實存否所必要，認為以之
    作為證據應屬適當，揆諸上開規定，自均具證據能力。
貳、實體部分：
一、上揭犯罪事實，業據被告於警詢、偵查及本院審理時均坦承
    不諱，核與證人即告訴人陳晃、曾萬進、證人即被害人劉嘉
    峰於警詢中證述之情節相符；此外，並有臺南市○○區○○街00
    巷○○○○街00號、臺南市○○區○○路000號、臺灣中小企業銀行
    台電嘉南營運處、臺南市○○區○○○0○0號、174線與公園路口
    、永安街67巷45弄6號之監視器畫面翻拍照片、刑案現場照
    片(警卷第39至65、81至99、67至69頁)、車牌號碼000-0000
    號重型機車之車輛詳細資料報表(警卷第131頁)、被害人吳
    金珠之郵局及下營區農會存摺(警卷第113至115頁)在卷可稽
    ，足認被告之自白與事實相符，而可採信。綜上，本案事證
    明確，被告上開犯行均堪認定，應予依法論科。
二、論罪科刑：
(一)刑法第321條第1項第2款業於108年5月31日修正施行，考其
    修正理由：「第1項第2款『門扇』修正為『門窗』，以符實務用
    語」，可知立法者為使法條文字契合實際語言使用情況，將
    「門扇」修正為「門窗」，而使「窗戶」得為其文義範圍所
    涵蓋，則依現行刑法第321條第1項第2款規定，被告自被害
    人住宅窗戶翻越進入屋內行竊，自屬此所謂之「門窗」。又
    刑法第339條之2第1項之以不正方法由自動付款設備取得他
    人之物罪，其所謂「不正方法」，係泛指一切不正當之方法
    而言，並不以施用詐術為限，例如以強暴、脅迫、詐欺、竊
    盜或侵占等方式取得他人之提款卡及密碼，再冒充本人由自
    動提款設備取得他人之物，或以偽造他人之提款卡由自動付
    款設備取得他人之物等等，均屬之（最高法院94年度台上字
    第4023號判決意旨參照）。被告竊得被害人之提款卡後，持
    以插入屬自動付款設備之自動櫃員機，並輸入提款密碼，而
    冒充被害人或受其委託提款，依上開說明，即屬刑法第339
    之2第1項所謂之以「不正方法」由自動付款設備取得他人之
    物犯行。
(二)核被告就事實欄一㈠、㈢所為，均係犯刑法第321條第1項第1
    款、第2款之踰越窗戶侵入住宅竊盜罪；就事實欄一㈡所為，
    則係犯刑法第321條第2項、第1項第1款、第2款之踰越窗戶
    侵入住宅竊盜未遂罪；就事實欄二所為，係犯刑法第339條
    之2第1項之以不正方法由自動付款設備取得他人之物罪。被
    告如事實欄二所示之2次提領行為，係基於同一盜領被害人
    帳戶內款項之犯意，於密切接近之時、地實施，侵害同一之
    法益，各行為之獨立性極為薄弱，自應視為數個舉動之接續
    施行，而為接續犯，應僅論以包括一罪。被告所犯上開4罪
    ，犯意各別，行為互殊，應予分論併罰。被告曾於104年間
    因竊盜等案件，經本院以104年度審易字第1189號判處有期
    徒刑7月、8月、3月，並經臺灣高等法院臺南分院105年度上
    易字第57號以被告上訴無具體理由判決駁回上訴確定，再由
    本院以105年度聲字第963號裁定應執行有期徒刑1年2月，於
    106年1月25日因縮短刑期假釋付保護管束出監，同年6月7日
    縮刑期滿保護管束未經撤銷視為執行完畢，有臺灣高等法院
    被告前案紀錄表附卷可按，其受有期徒刑之執行完畢，5年
    以內故意再犯本件有期徒刑以上之罪，符合刑法第47條第1
    項累犯所定之要件，且依大法官釋字第775號解釋意旨，審
    酌本案被告犯罪情節，並無因適用刑法第47條第1項規定加
    重最低本刑致無法處以最低法定本刑，而使其所受刑罰超過
    所應負擔罪責之罪刑不相當情形，是其所犯上開各罪，仍應
    依刑法第47條第1項規定加重其刑。被告如事實欄一㈡所示犯
    行，因遭被害人劉嘉峰發現當場逃離而不遂，爰依刑法第25
    條第2項規定減輕其刑，並先加後減之。
(三)爰審酌被告前已有多次竊盜之前案紀錄，有前揭臺灣高等法
    院被告前案紀錄表在卷可稽，仍不思以正當途徑獲取財物，
    竟因貪圖一己私慾即為本案竊盜犯行，危害社會治安及他人
    之居住安寧甚鉅，法治觀念淡薄，所為實不足取；兼衡被告
    本案犯罪之動機、目的、手段、情節、所生危害、犯後坦承
    犯行，惟迄未與被害人和解賠償損失之犯後態度，及其所陳
    述之智識程度、家庭經濟狀況等一切情狀，各量處如附表所
    示之刑，並就所處不得易科罰金之有期徒刑部分定其應執行
    刑、得易科罰金部分定其易科之折算標準，以資懲儆。
三、沒收部分：
　　如附表編號3、4「犯罪所得」欄所示之物，為被告各次犯罪
    所得之物，均應依刑法第38條之1第1項前段、第3項規定諭
    知沒收，並於全部或一部不能沒收或不宜執行沒收時，追徵
    其價額。至附表編號1「犯罪所得」欄所示之提款卡，本身
    客觀財產價值低微，且向金融機構掛失補辦極為容易，欠缺
    刑法上重要性，爰不予宣告沒收或追徵。
據上論斷，應依刑事訴訟法第299條第1項前段，刑法第321條第1
項第1款、第2款、第2項、第339條之2第1項、第25條、第47條第
1項、第41條第1項前段、第51條第5款、第38條之1第1項前段、
第3項，刑法施行法第1條之1，判決如主文。
本案經檢察官張芳綾提起公訴，檢察官羅瑞昌到庭執行職務。
中　　華　　民　　國　　111 　年　　3 　　月　　7 　　日
                  刑事第七庭  法　官　孫淑玉
以上正本證明與原本無異。
如不服本判決應於收受本判決後20日內向本院提出上訴書狀，並
應敘述具體理由。其未敘述上訴理由者，應於上訴期間屆滿後20
日內向本院補提理由書狀（均須按他造當事人之人數附繕本）「
切勿逕送上級法院」。 
　　　　　　　　　　　　　　　書記官　洪千棻
中　　華　　民　　國　　111 　年　　3 　　月　　8 　　日
附錄本案論罪科刑法條：
中華民國刑法第321條
犯前條第1項、第2項之罪而有下列情形之一者，處6月以上5年以
下有期徒刑，得併科50萬元以下罰金：
一、侵入住宅或有人居住之建築物、船艦或隱匿其內而犯之。
二、毀越門窗、牆垣或其他安全設備而犯之。
三、攜帶兇器而犯之。
四、結夥三人以上而犯之。
五、乘火災、水災或其他災害之際而犯之。
六、在車站、港埠、航空站或其他供水、陸、空公眾運輸之舟、
    車、航空機內而犯之。
前項之未遂犯罰之。
中華民國刑法第339條之2
（違法由自動付款設備取得他人之物之處罰）
意圖為自己或第三人不法之所有，以不正方法由自動付款設備取
得他人之物者，處3年以下有期徒刑、拘役或30萬元以下罰金。
以前項方法得財產上不法之利益或使第三人得之者，亦同。
前二項之未遂犯罰之。
附表：
編號 犯罪事實 犯罪所得 宣告刑及沒收 1 事實欄一㈠ 吳金珠之郵局及下營區農會提款卡各1張 高文村犯踰越窗戶侵入住宅竊盜罪，累犯，處有期徒刑捌月。 2 事實欄一㈡ 無 高文村犯踰越窗戶侵入住宅竊盜未遂罪，累犯，處有期徒刑柒月。 3 事實欄一㈢ 現金13,000元 高文村犯踰越窗戶侵入住宅竊盜罪，累犯，處有期徒刑玖月。未扣案犯罪所得新臺幣壹萬參仟元沒收，於全部或一部不能沒收或不宜執行沒收時，追徵其價額。 4 事實欄二 現金1,300元 高文村犯以不正方法由自動付款設備取得他人之物罪，累犯，處有期徒刑參月，如易科罰金，以新臺幣壹仟元折算壹日。未扣案犯罪所得新臺幣壹仟參佰元沒收，於全部或一部不能沒收或不宜執行沒收時，追徵其價額。